臺灣橋頭地方法院刑事裁定　
111年度聲字第962號
聲  請  人  臺灣橋頭地方檢察署檢察官
受  刑  人  宮立瑋




上列聲請人因受刑人數罪併罰有二裁判以上，聲請定其應執行之
刑（111年度執聲字第667號），本院裁定如下：
    主    文
宮立瑋犯如附表所示之罪及所處之刑，應執行拘役壹佰日，如易
科罰金，以新臺幣壹仟元折算壹日。
    理    由
一、按裁判確定前犯數罪者，併合處罰之；數罪併罰有2 裁判以
    上，宣告多數拘役者，於各刑中之最長期以上，各刑合併之
    刑期以下，定其應執行之刑期，但不得逾120 日，刑法第50
    條第1項前段、第51條第6款、第53條定有明文。次按依刑法
    第53條應依刑法第51條第6 款之規定，定其應執行之刑者，
    由該案犯罪事實最後判決之法院之檢察官，聲請該法院裁定
    之，刑事訴訟法第477條第1項定有明文；而該條所謂該案犯
    罪事實最後判決之法院，係指最後審理事實諭知罪刑之法院
    而言（最高法院93年度臺非字第160號判決要旨參照）。另
    按法律上屬於自由裁量之事項，有其外部性界限及內部性界
    限，並非概無拘束。依據法律之具體規定，法院應在其範圍
    選擇為適當之裁判者，為外部性界限；而法院為裁判時，應
    考量法律之目的，及法律秩序之理念所在者，為內部性界限
    。法院為裁判時，2 者均不得有所踰越（最高法院80年臺非
    字第473號判決意旨參照）。在數罪併罰，有2裁判以上，定
    其應執行之刑時，固屬於法院自由裁量之事項，然仍應受前
    揭外部性界限及內部性界限之拘束（最高法院92年度臺非字
    第227號判決要旨參照）。
二、查受刑人宮立瑋因犯附表所示共8罪，經法院分別判處如附
    表所示之刑，均經確定在案，有各該判決及臺灣高等法院被
    告前案紀錄表在卷可稽。查附表編號1 至5所示5罪，業經臺
    灣高雄地方法院以111 年度聲字第598號裁定定應執行刑為
    拘役65 日確定；附表編號6至8所示3罪，業經本院以110年
    度簡字第2020號判決定應執行刑為拘役40日確定等情，有各
    該裁定、判決及臺灣高等法院被告前案紀錄表附卷可參。是
    本院定應執行刑，除不得逾越刑法第51條第6 款所定法律之
    外部界限，即不得重於附表所示各罪之總和，亦應受內部界
    限之拘束，即不得重於附表編號1至5所定應執行刑拘役65日
    、編號6至8所定應執行刑拘役40日之總和。而按數罪併罰之
    定應執行之刑，係出於刑罰經濟與責罰相當之考量，並非予
    以犯罪行為人或受刑人不當之利益，相較於刑法第57條所定
    科刑時應審酌之事項係對一般犯罪行為之裁量，定應執行刑
    之宣告，乃對犯罪行為人本身及所犯各罪之總檢視，除應考
    量行為人所犯數罪反應出之人格特性，並應權衡審酌行為人
    之責任與整體刑法目的及相關刑事政策，在量刑權之法律拘
    束性原則下，依刑法第51條第6 款之規定，採限制加重原則
    ，以宣告各刑中之最長期為下限，各刑合併之刑期為上限，
    但不得逾刑法第51條第6 款但書所定120 日之上限，資為量
    刑自由裁量權之外部界限，並應受法秩序理念規範之比例原
    則、平等原則、責罰相當原則、重複評價禁止原則等自由裁
    量權之內部抽象價值要求界限之支配，使以輕重得宜，罰當
    其責，俾符合法律授與裁量權之目的，以區別數罪併罰與單
    純數罪之不同，兼顧刑罰衡平原則（最高法院101年度臺抗
    字第461號裁定要旨參照）。爰審酌受刑人所犯附表編號1 
    至8各罪，均係犯罪質相同之竊盜罪，犯罪手法相類，且行
    為時間集中在民國110年6月至同年8月間，暨考量前揭所示
    限制加重原則等一切情狀，乃定其就附表所示各罪應執行之
    刑如主文，並諭知易科罰金之折算標準。
三、依刑事訴訟法第477條第1項，刑法第53條、第51條第6 款、
    第41條第1項前段，裁定如主文。
中    華    民    國   111    年    9      月    6    日
                  刑事第三庭  法  官  翁碧玲 
以上正本證明與原本無異。
如不服本裁定，應於收受送達後5 日內向本院提出抗告狀。　
中　　華　　民　　國　　111 　年　　9 　　月　　6 　　日
　　　　　　　　　　　　　　　書記官　武凱葳　　　　　　
【附表】
編號 罪  名  宣告刑 犯罪日期 偵查機關年度案號     最後事實審       確定判決   備  註      法院案號 判決日期 法院案號 判決確定日期  1 竊盜 拘役10日，如易科罰金，以新臺幣1,000元折算1日 110年6月19日、同年月20日 臺灣橋頭地方檢察署110年度速偵字第980號 臺灣橋頭地方法院110 年度簡字第1140號 110年7月30日 臺灣橋頭地方法院110 年度簡字第1140號 110年9月9日 臺灣橋頭地方檢察署110 年度執字第3713號 2 竊盜 拘役20日，如易科罰金，以新臺幣1,000元折算1日 110年6月25日 臺灣橋頭地方檢察署110年度速偵字第987號 臺灣橋頭地方法院110 年度簡字第1194號 110年8月13日 臺灣橋頭地方法院110 年度簡字第1194號 110年9月25日 臺灣橋頭地方檢察署110 年度執字第3913號 3 竊盜 拘役15日，如易科罰金，以新臺幣1,000元折算1日 110年6月14日 臺灣高雄地方檢察署110年度速偵字第1916號 臺灣高雄地方法院110年度簡字第2043號 110年9月15日 臺灣高雄地方法院110年度簡字第2043號 110年10月20日 臺灣高雄地方檢察署110年度執字第7163號 4 竊盜 拘役15日，如易科罰金，以新臺幣1,000元折算1日 110年7月18日 臺灣橋頭地方檢察署110年度偵字第9679號 臺灣橋頭地方法院110年度簡字第1322號 110年10月5日 臺灣橋頭地方法院110年度簡字第1322號 110年11月18日 臺灣橋頭地方檢察署110年度執字第4443號 5 竊盜 拘役30日，如易科罰金，以新臺幣1,000元折算1日 110年6月14日 臺灣高雄地方檢察署110年度偵字第21646號 臺灣高雄地方法院110年度簡字第3664號 110年12月29日 臺灣高雄地方法院110年度簡字第3664號 111年2月9日 臺灣高雄地方檢察署111年度執字第1330號（編號1至5經定應執行拘役65日） 6 竊盜 拘役20日，如易科罰金，以新臺幣1,000元折算1日 110年6月28日 臺灣橋頭地方檢察署110年度偵字第11293、11298、12976號 臺灣橋頭地方法院110年度簡字第2020號 111年5月12日 臺灣橋頭地方法院110年度簡字第2020號 111年6月15日 臺灣橋頭地方檢察署111年度執字第2955號（編號6至8經定應執行拘役40日） 7 竊盜 拘役20日，如易科罰金，以新臺幣1,000元折算1日 110年7月20日       8 竊盜 拘役10日，如易科罰金，以新臺幣1,000元折算1日 110年8月17日